# 陈老师及各位大侠，收益法下的可辨认净资产的确认

提问人：chdsx 时间：2016-01-06 19:31:05
陈老师及各位老师： 客户收购美国一家公司，账面净资产为 10 万美元，主要为货币资金及固定资产，评估按未来现流折现法评估价值 300 万美元，实际支付对价 200 万美元。那么该合并商誉如何确认？该公司主要经营培训业务，现金流折现法主要对未来几年的培训收入现金流入折现价值做评估，那该评估增值部分是否属于不可辨认净资产，假如这样的话商誉为200-10=190万美元？

回答人：chenyiwei
不可以这样理解。对该差额 190 万美元，应注意按照《企业会计准则解释第 5 号》第一条的规定（在《计学撮要 2013 》中有相关解读）识别满足可辨认性标准的被购买方无形资产，如培训方面的专有技术、客户资源和品牌等，对其按购买日公允价值进行确认和计量，相应减少购买日确认的合并商誉，减轻后续的减值测试压力。 国外的专业机构在这方面都有比较丰富的经验，建议聘请国外具有专业胜任能力的专业机构协助进行购买对价分摊。